【裁判字號】    89,訴,1334
【裁判日期】    890822
【裁判案由】    傷害致死
【裁判全文】
台灣台中地方法院刑事判決                        八十九年度訴字第一三三四號
    公  訴  人  臺灣臺中地方法院檢察署檢察官
    被      告  乙○○
    指定辯護人  本院公設辯護人甲○○
右列被告因傷害致死案件，經檢察官提起公訴（八十九年度偵字第八四六七號）及移
送併辦（八十九年度偵字第一０一一二號），本院判決如左：
    主  文
乙○○傷害人之身體，因而致人於死，處有期徒刑壹年拾月，緩刑伍年。水果刀壹把
沒收。
    事  實
一、乙○○因其夫林平雄未供給家庭生活費及子女教育費，平日夫妻二人即感情不睦
    ，於民國八十九年五月八日晚上七時許，在台中縣太平市○○里○○路三二號租
    屋處，因向林平雄商討房租新台幣一萬六千元一事，引起林平雄之不悅，二人發
    生爭執，林平雄即徒手毆打乙○○，乙○○因閃躲無路，見桌上置有其平日用於
    切水果之水果刀一把，雖可能預見持水果刀朝人體腰部等要害部位剌入，客觀上
    有導致死亡之結果，詎乙○○仍以普通傷害之犯意，持該水果刀，朝林平雄之左
    側腰部剌入，致林平雄受有左側腰部、腎臟、脾臟穿刺傷及血腹合併出血性休克
    之傷害，經林素蕊電請救護車送醫急救後，至同年月九日下午四時許，因腹腔內
    出血不治死亡。乙○○於案發後，在有偵查犯罪權限之機關或人員發覺其犯罪前
    ，隨即主動打電話向台中縣警察局霧峰分局新平派出所自首而接受裁判。
二、案經乙○○肇事後報警自首，並由台中縣警察局霧峰分局報請臺灣臺中地方法院
    檢察署檢察官相驗後，檢察官自動檢舉偵查起訴。
    理  由
一、右揭犯罪事實，業據被告乙○○於警訊、偵查中及本院審理時坦承不諱，核與接
    受報案而前往處理之台中縣警察局霧峰分局新平派出所警員祝競信於偵查中證述
    被告自首之情節相符，再被害人林平雄係因刀類銳器致左側腰部刺傷，因腹腔內
    出血死亡，亦經臺灣臺中地方法院檢察署檢察官督同法醫師至台中縣太平市國軍
    台中總醫院太平間相驗屬實，有勘驗筆錄、相驗屍體證明書、驗斷書、國軍台中
    總醫院診斷證明書各一份及照片九幀附卷足稽，本件罪證明確，被告犯行洵堪認
    定。
二、核被告所為，係犯刑法第二百七十七條第二項前段之傷害致死罪。併案之臺灣臺
    中地方法院檢察署八十九年度偵字第一０一一二號乙○○殺人部分，雖未經起訴
    ，惟與本案係屬同一犯罪事實，為起訴效力所及，本院自得併予審理，附此敘明
    。又被告於犯罪後、犯罪未發覺前，即向警察機關自首接受裁判，應依刑法第六
    十二條前段之自首規定減輕其刑。查傷害致死罪之最輕本刑為七年以上有期徒刑
    ，被告之為本件犯行，係因被害人平日疏於照顧家庭，此有其父林清根於偵查中
    之陳述可證，且案發當時被告係遭被害人毆打而一時失慮，罹此重典，如處以最
    輕本刑七年有期徒刑，經依自首規定減輕其刑至二分之一後，似尚嫌過重，犯罪
    情節尚堪憫恕，爰依刑法第五十九條之規定，酌量減輕其刑。爰審酌被告平日素
    行良好，且本案係因被告與被害人間為家庭生活費負擔之問題突生爭執，而被害
    人先行毆打被告，致被告身上亦同受有傷害，雖未自行前往驗傷，惟於警訊中載
    有：「（問：妳身上有無受傷？如何而來？何部位受傷？）我身上有受傷，傷是
    我先生林平雄昨（８）日毆打我時而受的傷，臉部、耳部、右手臂受傷。」等語
    ，堪認被告亦受有傷害，又被害人之父林清根於偵查中復表示不願追究，及被告
    犯罪後已坦承犯行深表悔悟等一切情狀，量處如主文所示之刑，以示懲儆。查被
    告前未曾受有期徒刑以上刑之宣告，有臺灣高等法院被告全國前案紀錄表在卷可
    按，且其於犯罪後已得被害人父親林清根諒解，並有三名子女亟待扶養，有該三
    名子女之在學證明三紙及就貸款申請書一紙在卷可考，被告經此次教訓，當知所
    警惕，而無再犯之虞，本院認前開對其宣告之刑，以暫不執行為適當，爰併宣告
    緩刑五年，以啟自新。至未扣案之水果刀一支，係被告犯罪所用之物，且屬被告
    所有，業據被告陳明在卷，應併予宣告沒收。
據上論斷，應依刑事訴訟法第二百九十九條第一項前段、刑法第二百七十七條第二項
前段、第六十二條前段、第三十八條第一項第二款、第五十九條、第七十四條第一款
，判決如主文。
本案經檢察官黃俊鳴到庭執行職務。
中      華      民      國    八十九    年      八      月    二十二    日
                                      臺灣臺北地方法院刑事第四庭
                                          審判長法  官  蕭  志  鋒
                                                法  官  卓  進  仕
                                                法  官  許  月  馨
右正本證明與原本無異。
如不服本判決，應於判決送達後十日內向本院提出上訴狀，上訴於臺灣高等法院臺中
分院( 須附繕本 )。
                                                書記官
中      華      民      國  八十九    年      八      月    二十四    日
附錄法條
刑法第二百七十七條：
傷害人之身體或健康者，處三年以下有期徒刑，拘役或一千元以下罰金。
犯前項之罪，因而致人於死者，處無期徒或七年以上有期徒刑，致重傷者，處三年以
上、十年以下有期徒刑。


司法院資訊處製作；財團法人民間司法改革基金會備份。
